【裁判字號】    97,訴,347
【裁判日期】    970520
【裁判案由】    毒品危害防制條例
【裁判全文】
臺灣士林地方法院刑事判決               97年度訴字第347號
公  訴  人  臺灣士林地方法院檢察署檢察官
被      告  甲○○
上列被告因違反毒品危害防制條例案件，經檢察官提起公訴（97
年度毒偵字第386 號），因被告於本院準備程序中為有罪之陳述
，經本院合議庭裁定以簡式審判程序審理，並判決如下：
    主  文
甲○○施用第一級毒品，處有期徒刑柒月，扣案第一級毒品海洛
因壹包驗餘淨重零點壹伍伍貳公克沒收銷燬之；又施用第二級毒
品，處有期徒刑月，扣案第二級毒品甲基安非他命貳包驗餘總
淨重零點貳玖捌伍公克均沒收銷毀之、玻璃球吸食器壹支沒收。
應執行有期徒刑捌月，扣案第一級毒品海洛因壹包驗餘淨重零點
壹伍伍貳公克及第二級毒品甲基安非他命貳包驗餘總淨重零點貳
玖捌伍公克，均沒收銷毀之、玻璃球吸食器壹支沒收。
    事  實
一、甲○○曾於民國96年間，因施用毒品案件，經本院以96年度
    毒聲字第388 號裁定送觀察勒戒後，認無繼續施用毒品傾向
    ，於96年10月17日釋放出所，並由臺灣士林地方法院檢察署
    檢察官以96年度毒偵字第1396號為不起訴處分確定。詎其仍
    於前開觀察勒戒執行完畢釋放後5 年內，基於施用第一級毒
    品海洛因之犯意，於97年1 月28日23時許，在臺北市○○區
    ○○路7 段393 巷105 號旁鐵皮屋內，以將第一級毒品海洛
    因摻入香菸內點燃後吸食之方式，施用第一級毒品海洛因1
    次。其另基於施用第二級毒品甲基安非他命之犯意，於97年
    1 月28日23時許，在上開鐵皮屋內，將第二級毒品甲基安非
    他命置入玻璃球吸食器內燒烤吸食煙霧之方式，施用第二級
    毒品甲基安非他命1 次。嗣於97年1 月29日16時30分許，為
    警持搜索票前往上開鐵皮屋執行搜索查獲，並扣得第一級毒
    品海洛因1 包（驗餘淨重0.1552公克）、第二級毒品甲基安
    非他命2 包（驗餘總淨重0.2985公克）及玻璃球吸食器1 支
    。
二、案經臺北市政府警察局大安分局報告臺灣士林地方法院檢察
    署檢察官偵查起訴。
    理  由
一、本件被告所犯非死刑、無期徒刑或最輕本刑有期徒刑3 年以
    上之罪，亦非高等法院管轄第一審案件，且於準備程序進行
    中，被告先就被訴事實為有罪之陳述，經告知被告簡式審判
    程序之旨，並聽取檢察官、被告之意見後，本院合議庭裁定
    由受命法官進行簡式審判程序，是本件之證據調查，依刑事
    訴訟法第273 條之2 規定，不受同法第159 條第1 項、第16
    1 條之2 、第161 條之3 、第163 條之1 及第164 條至第17
    0 條規定之限制，合先敘明。
二、上揭犯罪事實，業據被告甲○○於警詢、偵查及本院審理時
    坦承不諱（見97年度毒偵字第386 號卷第6 頁至第9 頁、第
    37頁、第42頁、本院卷第26頁、第29頁至第31頁），而被告
    於97年1 月29日經警查獲時所採集尿液，經送臺灣尖端先進
    生技醫藥股份有限公司以氣相層析質譜儀分析法鑑驗結果，
    呈鴉片類及安非他命陽性反應，此有該公司97年2 月15日濫
    用藥物檢驗報告1 紙附卷可稽（見上開偵查卷第46頁），並
    有第一級毒品海洛因1 包（驗餘淨重0.1552公克）、第二級
    毒品甲基安非他命2 包（驗餘總淨重0.2985公克）、玻璃球
    吸食器1 支扣案可資佐證，而前開毒品，經送交通部民用航
    空局航空醫務中心以氣相層析質譜儀分析法檢驗，分別檢出
    第一級毒品海洛因及第二級毒品甲基安非他命成分，亦有該
    醫務中心97年2 月25日航藥鑑字第0970862 號毒品鑑定書1
    紙存卷可參（見本院卷第19頁），是被告自白分別施用第一
    級毒品海洛因及第二級毒品甲基安非他命，應認與事實相符
    ，而可採信，本件事證明確，被告施用第一級毒品海洛因及
    第二級毒品甲基安非他命之犯行，洵堪認定。又被告有事實
    欄一所示施用毒品經送觀察、勒戒之紀錄，有臺灣士林地方
    法院檢察署96年度毒偵字第1396號不起訴處分書（見上開偵
    查卷第49頁至第50頁）及臺灣高等法院被告前案紀錄表在卷
    可憑（見本院卷第5 頁至第6 頁），是被告於前次觀察勒戒
    執行完畢釋放後5 年內，再犯本件施用第一級及第二級毒品
    之罪，堪以認定，應依法論科。
三、查海洛因、甲基安非他命分別為毒品危害防制條例所稱之第
    一級、第二級毒品，觀諸該條例第2 條第2 項第1 款、第2
    款規定甚明。核被告於97年1 月28日施用海洛因之犯行，係
    犯毒品危害防制條例第10條第1 項之施用第一級毒品罪，被
    告於97年1 月28日施用甲基安非他命之犯行，係犯毒品危害
    防制條例第10條第2 項之施用第二級毒品罪。其施用第一級
    、第二級毒品前後持有第一級、第二級毒品之低度行為，為
    施用第一級、第二級毒品之高度行為所吸收，均不另論罪。
    上開2 罪，犯意各別，行為互殊，應予分論併罰。爰審酌被
    告前因施用毒品案件，經法院裁定送觀察、勒戒後，竟仍無
    法戒除毒癮，復又再施用毒品，惟念其施用毒品乃戕害個人
    身心健康，尚未危及他人，其犯罪之動機、目的、手段、施
    用時間、施用次數及其智識程度、犯後坦認犯行，態度尚稱
    良好等一切情狀，就被告施用第一級、第二級毒品犯行，分
    別量處如主文所示之刑，並依法定其應執行刑，以示懲儆。
四、扣案之第一級毒品海洛因1 包（驗餘淨重0.1552公克）及第
    二級毒品甲基安非他命2 包（驗餘總淨重0.2985公克），均
    係違禁物，不問屬於犯人與否，均應依毒品危害防制條例第
    18條第1 項前段宣告沒收銷燬。扣案之玻璃球吸食器1 支，
    係被告所有供其施用第二級毒品甲基安非他命所用之物，業
    據被告陳明在卷，應依刑法第38條第1 項第2 款規定宣告沒
    收。
據上論斷，應依刑事訴訟法273 條之1 第1 項、第299 條第1 項
前段，毒品危害防制條例第10條第1 項、第2 項、第18條第1 項
前段，刑法第11條、第51條第5 款、第38條第1 項第2 款，判決
如主文。
本案經檢察官吳維雅到庭執行職務。
中    華    民    國    97    年    5     月    20    日
                  刑事第四庭法  官  高雅敏
以上正本證明與原本無異。
如不服本判決，應於收受送達後10日內向本院提出上訴書狀，其
未敘述上訴之理由者並得於提起上訴後20日內向本院補提理由書
。
                            書記官  田瑾俐
中    華    民    國    97    年    5     月    20    日
附錄本案論罪科刑法條：
毒品危害防制條例第10條
施用第一級毒品者，處 6 月以上 5 年以下有期徒刑。
施用第二級毒品者，處 3 年以下有期徒刑。


司法院資訊處製作；財團法人民間司法改革基金會備份。
